臺灣高等法院刑事裁定
111年度抗字第754號
抗  告  人
即  被  告  莊嘉榮






上列抗告人因聲請回復原狀案件，不服臺灣基隆地方法院中華民
國111年4月22日裁定（111年度聲字第235號），提起抗告，本院
裁定如下：
    主  文
抗告駁回。                                             
    理  由
一、原裁定意旨略以：抗告人因竊盜案件，經臺灣基隆地方法院
    於民國110年12月21日以110年度易字第502號判決判處有期
    徒刑3月，判決正本乃於111年1月21日合法送達，並自送達
    翌日起算上訴期間，至111年2月10日為上訴期間屆滿日。惟
    抗告人遲至111年2月11日始向法務部○○○○○○○○之長官提出上
    訴書狀，是其上訴已逾上訴期間。然遍觀抗告人所具之聲請
    狀全文，僅係將「法條」原文抄寫於書狀上，通篇未說明或
    釋明其遲誤上訴之不變期間，有何非因「過失」之原因及其
    原因消滅時期。況觀上開判決之教示欄業已載明「如不服本
    判決應於收受送達後20日内向本院提出上訴書狀」等語，究
    其文字，並無艱澀難懂之處，抗告人在戒治所「親自」收受
    判決書，本件抗告人復未說明或提出證據釋明其於收受判決
    送達後，有何不可抗力、不可歸責於其本身之原因，致無法
    於20日内之不變期間内提起上訴。是抗告人遲誤上訴期間，
    顯屬自己之過失，本件回復原狀之聲請為無理由，應予駁回
    等語。
二、抗告意旨略以：抗告人於所內並無家人提供經濟支援，且所
    內規定之購買時間長達2週以上，因此無法順利購得上訴書
    狀，非因抗告人之過失而延誤上訴期間等語。
三、按非因過失，遲誤上訴、抗告或聲請再審之期間，或聲請撤
    銷或變更審判長、受命法官、受託法官裁定或檢察官命令之
    期間者，於其原因消滅後5日內，得聲請回復原狀，刑事訴
    訟法第67條第1項固定有明文。所謂非因過失，係指逾期之
    原因非可歸責於當事人而言，若其不能遵守期限係由於自誤
    ，即不能謂非過失（最高法院108年度台抗字第1514號裁定
    意旨參照）。
四、經查，抗告人指稱其因無經濟支援、所內規定購買時間漫長
    而無法順利購得空白狀紙，非因過失遲誤上訴期間云云，經
    本院函詢法務部○○○○○○○○，據其函覆內容可知，戒治所內消
    費合作社作業期日收容人均可提出購買訴狀紙，每份售價為
    新台幣3元整，本件抗告人係於111年2月25日購買訴狀紙10
    份，則其提出購買之時間顯已逾上訴期間屆滿日（111年2月
    10日），且抗告人於111年2月18日至111年2月23日尚有購買
    其他物品共計數千元，此有法務部○○○○○○○○111年6月2日新
    戒所戒字第11100082090號函及所附收容人在所期間購買明
    細表1份在卷可參（見本院卷第53至55頁），顯見抗告人抗
    告理由與事實不符，難認抗告人有非因過失遲誤上訴之情形
    ，自難謂仍合於聲請回復原狀之要件。是抗告人聲明上訴之
    際，既已逾法定期間，且核與刑事訴訟法第67條第1項所定
    「非因過失，遲誤上訴期間」不符，而不具備得聲請回復原
    狀之要件。原審因而裁定駁回抗告人回復原狀之聲請，核無
    違誤。抗告意旨徒憑己意，猶執陳詞，提起本件抗告，為無
    理由，應予駁回。　　
據上論斷，應依刑事訴訟法第412條，裁定如主文。
中　　華　　民　　國　　111 　年　　6 　　月　　10　　日
                  刑事第十二庭  審判長法　官  陳如玲
　　　　　　　　　　　　　　　　　　　法　官  廖建瑜
　　　　　　　　　　　　　　　　　　　法　官  魏俊明
以上正本證明與原本無異。
不得再抗告。
                                      書記官  賴尚君
中　　華　　民　　國　　111 　年　　6 　　月　　10　　日